臺灣屏東地方法院刑事判決　　　　　　　 94年度易字第466號
公　訴　人　臺灣屏東地方法院檢察署檢察官
被　　　告　丙○○
上列被告因竊盜等案件，經檢察官提起公訴（94年度偵字第2721
號），本院判決如下：
    主  文
丙○○故買贓物，處有期徒刑月，如易科罰金以佰元折算壹
日。
    犯  罪  事  實
一、丙○○明知車牌號碼P3-3183 號（並未懸掛汽車牌照，引擎
    號碼4G82X11963A 號）之自用小貨車係甲○○竊盜所得之贓
    物（甲○○竊盜犯行業經本院另行審結），因貪圖該車價格
    低廉，竟於民國87年間某日，在其位於屏東縣高樹鄉○○村
    ○○○路61號住處，以新臺幣（下同）2 萬元之代價，向甲○○買受前開自小貨車，甲○○並交付1 把鑰匙予丙○○，
    供丙○○駕駛前開車輛便用。嗣於94年4 月10日12時許，為
    警在丙○○前址住處後方查獲前開車輛，並扣得上開鑰匙1
    把，始悉上情。
二、案經屏東縣警察局里港分局報請臺灣屏東地方法院檢察署檢
    察官偵查起訴。
    理  由
一、按被告以外之人於審判外之言詞或書面陳述，除法律有規定
    者外，不得作為證據，刑事訴訟法第159 條第1 項固定有明
    文。惟被告以外之人於審判外之陳述，雖不符同法第159 條
    之1 至之4 之規定，而經當事人於審判程序同意作為證據，
    法院審酌該言詞陳述或書面陳述作成時之情況，認為適當者
    ，亦得為證據。又當事人、代理人或辯護人於法院調查證據
    時，知有第159 條第1 項不得為證據之情形，而未於言詞辯
    論終結前聲明異議者，視為有前項之同意，同法第159 條之
    5 亦定有明文。查本案證人乙○○、甲○○於警詢時之指述
    ，為審判外之陳述而屬傳聞證據，公訴人及被告於本院準備
    程序及審判程序中對於前述證人於警詢時之指述暨其他相關
    具傳聞性質之證據資料之證據能力，均表示沒有意見，且迄
    於言詞辯論終結前亦未聲明異議。本院審酌渠等陳述及證據
    資料作成時之情況，核無違法取證或其他瑕疵，認為以之作
    為證據為適當，上開證人於審判外之陳述及相關證據資料，
    自得做為證據，合先敘明。
二、訊據被告丙○○對於前揭時、地以2 萬元之代價向甲○○買
    受前開未懸掛車牌之自用小貨車之事實固坦承不諱，惟矢口
    否認有何故買贓物犯行，辯稱：前開車輛無車牌，有塗上「
    農用」字樣，有經改裝，甲○○告以該車已向監理機關申辦
    報銷車牌，且表示該報銷資料已丟棄，伊就隨意出價，伊不
    知前開車輛係甲○○竊盜所得之贓物云云，惟查：
（一）前開車號P3-3183 號自用小貨車係乙○○所有，而為甲○○於87年1 月9 日5 時許，在屏東市○○○路附近某處竊
      盜所得，業據證人甲○○證述明確，核與證人乙○○證述
      之失竊情節相符，並有車輛竊盜、車牌失竊資料個別查詢
      報表、贓物認領保管單各1 紙在卷可稽，堪認前開車輛確
      屬贓物無訛。
（二）被告雖以前詞置辯，惟前開車輛係於86年出廠，於86年9
      月份之市值為38萬元等情，業據證人乙○○證述屬實，並
      有車輛竊盜、車牌失竊資料個別查詢報報表- 查詢車輛認
      可資料1 紙為憑；又證人甲○○證稱：伊竊取前開車輛時
      車子是新的，伊將新車內裝的塑膠袋拆掉，伊竊取後沒多
      久就售予被告，可以看得出該車鎖頭有被破壞過的痕跡，
      隨便拿1 支鑰匙插在車子上就可發動該車，伊有重新烤漆
      及塗上「農用」2 字，此外並無何處遭毀損破壞，被告沒
      有向伊要行照，被告出價2 萬元就賣給他了等語綦詳；被
      告亦自承伊當時去看車後就出價2 萬元，未辦理汽車所有
      權過戶登記，亦未簽立買賣契約書，甲○○有說任何鑰匙
      都可以開，伊開大貨車10幾年，後來才務農，1 輛看起來
      新新的貨車，如果有車牌應該有10萬元等語，是被告於87
      年間買受前開車輛時該車約僅出廠1 年，雖經甲○○重新
      烤漆並塗上「農用」2 字，惟仍車況新穎、性能良好，與
      一般因車況不良而經註銷牌照後充作農業使用之車輛顯然
      有異；復觀之屏東縣警察局里港分局刑案偵查卷宗第17頁
      下方、第18頁上方之照片所示，前開車輛原本之電門已遭
      破壞，而係另行在儀表板旁以螺絲釘鎖上鑰匙孔座充作電
      門使用，且據被告及證人甲○○表示能以任何鑰匙加以發
      動如前，並有鑰匙1 把扣案可佐，顯見前開車輛係經以非
      法方法破壞其原有電源設備後取得，並另行裝設迥異於一
      般車輛之電門後始能以任何鑰匙發動使用，與一般正當流
      通買賣之車輛差異甚鉅，一般人應可知悉該車係犯罪所得
      之物；又被告曾從事駕駛業務10餘年，對車輛之車況、性
      能均應知之甚詳，且非無社會經驗之人，於看過該車之車
      況後，已知該車車況新穎、性能良好，竟僅出價2 萬元，
      即欲購買該車，且未與甲○○簽立買賣契約書或辦理所有
      權過戶登記以保障其權利，亦未對該車鎖頭被破壞及電門
      之異狀提出質疑，仍願買受該車，顯見被告已知悉前開車
      輛係甲○○破壞原合法所有權人之持有關係後竊盜所得之
      贓物，因而無法於一般市面上流通，亦無法提出用以證明
      該車權利之文件，始以與前開車輛之市值顯不相當之低價
      購買該車，堪認被告確有故買贓物之故意甚明。綜上所述
      ，被告所辯，均無足採。本件事證明確，被告犯行堪以認
      定。
三、核被告所為，係犯刑法第349 條第2 項之故買贓物罪，爰審
    酌被告貪圖小利故買贓物使用，助長竊盜歪風，致使贓物追
    索困難，且犯後否認犯行、未見具體悔意之態度，惟前開自
    小貨車業經被害人領回，有贓物認領保管收據1 紙可稽，且
    其素行尚佳等一切情狀，量處如主文所示之刑，並諭知易科
    罰金之折算標準，以資儆懲。另查扣案之鑰匙1 把，固為甲○○交付被告所有，惟該鑰匙為供被告故買贓物後駕駛前開
    車輛之用，非供「故買」贓物即本件犯罪所用之物，且被告
    故買贓物犯行所得之物應係前開自小貨車，亦非該鑰匙，爰
    不予宣告沒收，併此敘明。
據上論斷，應依刑事訴訟法第299 條第1 項前段、刑法第349 條
第2 項、第41條第1 項前段，罰金罰鍰提高標準條例第1 條前段
、第2 條，判決如主文。
本案經檢察官葉容芳到庭執行職務。
中　　華　　民　　國　　94　　年　　12　　月　　22　　日
               刑事第五庭 審 判 長 法  官  石家禎
                                   法  官  楊文廣
                                   法  官  李宜娟
以上正本證明與原本無異。
如不服本判決應於收受本判決送達後10日內向本院提出上訴書狀
，其未敘述上訴理由者，並得於提起上訴後10日內向本院補提理
由書狀（均須按他造當事人之人數附繕本）「切勿逕送上級法院
」
中　　華　　民　　國　　94　　年　　12　　月　　23　　日
                                    書記官  林香如
附錄本案論罪科刑法條：
刑法第349條：
收受贓物者，處3 年以下有期徒刑、拘役或5 百元以下罰金。
搬運、寄藏、故買贓物或為牙保者，處5 年以下有期徒刑、拘役
或科或併科1 千元以下罰金。
因贓物變得之財物，以贓物論。
